es: Conjunto de características del burlete de la puerta: Revestimiento antichirridos; Flexible en clima frío; Resistente al polvo; Superficie flocada; Resistente a altas temperaturas; Resistente al moho; Resistente a ozono/rayos UV; Aislamiento térmico; Reducción de vibraciones; Impermeable/resistente a la intemperie; Reducción de ruido del viento; Otro
tr: Kapı contası özellik seti: Gıcırtı önleyici kaplama; Soğuk havada esnek; Toza dayanıklı; Floklu yüzey; Yüksek sıcaklığa dayanıklı; Küfe/mantara dayanıklı; Ozon/UV ışınlarına dayanıklı; Isı yalıtımı; Titreşim azaltma; Su geçirmez/hava koşullarına dayanıklı; Rüzgar gürültüsünü azaltma; Diğer
sv: Dörrtätningsfunktioner: Antignisselbeläggning; Flexibel i kallt väder; Dammavvisande; Flockad yta; Högtemperatursbeständig; Mögelavvisande; Ozon-/UV-beständig; Värmeisolering; Vibrationsdämpning; Vattentät/väderbeständig; Vindbrusreducering; Övrigt
pt-PT: Conjunto de vedação da porta: Revestimento antirruído; Flexível em tempo frio; Resistente ao pó; Superfície flocada; Resistente a altas temperaturas; Resistente a bolor/mofo; Resistente ao ozono/UV; Isolamento térmico; Redução de vibração; Impermeável/resistente às intempéries; Redução do ruído do vento; Outro
zh-TW: 車門密封條功能組合: 防異音塗層; 寒冷氣候適用高彈性; 防塵; 植絨表面; 耐高溫; 防黴; 抗臭氧/抗 UV; 隔熱; 減震; 防水/耐候; 降低風噪; 其他
fr: Ensemble de caractéristiques du joint de porte: Revêtement anti-grincement; Flexible par temps froid; Résistant à la poussière; Surface floquée; Résistant aux hautes températures; Résistant aux moisissures; Résistant à l’ozone et aux UV; Isolation thermique; Réduction des vibrations; Imperméable/résistant aux intempéries; Réduction des bruits de vent; Autre
el: Σετ χαρακτηριστικών στεγανοποίησης πόρτας: Επίστρωση κατά του τριξίματος; Εύκαμπτο σε χαμηλές θερμοκρασίες; Ανθεκτικό στη σκόνη; Βελουτέ επιφάνεια; Ανθεκτικό σε υψηλές θερμοκρασίες; Ανθεκτικό στη μούχλα/μύκητες; Ανθεκτικό σε όζον/ακτινοβολία UV; Θερμομόνωση; Μείωση κραδασμών; Αδιάβροχο/ανθεκτικό στις καιρικές συνθήκες; Μείωση θορύβου αέρα; Άλλο
sl-SI: Komplet funkcij tesnila vrat: Premaz proti škripanju; Prilagodljivo v hladnem vremenu; Odporno na prah; Kosmičena površina; Odporno na visoke temperature; Odporno na plesen; Odporno na ozon/UV; Toplotna izolacija; Zmanjšanje vibracij; Vodoodporno/odporno na vremenske vplive; Zmanjšanje hrupa vetra; Drugo
pt-BR: Conjunto de vedação da porta: Revestimento antirruído; Flexível em clima frio; Resistente a poeira; Superfície flocada; Resistente a altas temperaturas; Resistente a mofo/bolor; Resistente a ozônio/UV; Isolamento térmico; Redução de vibração; À prova d'água/resistente a intempéries; Redução de ruído do vento; Outros
it: Set di guarnizioni per porte: Rivestimento anticigolio; Flessibile per climi freddi; Antipolvere; Superficie floccata; Resistente alle alte temperature; Resistente alla muffa; Resistente a ozono/UV; Isolamento termico; Riduzione delle vibrazioni; Impermeabile/resistente alle intemperie; Riduzione del fruscio aerodinamico; Altro
bg-BG: Набор от функции на уплътнението на вратата: Покритие против скърцане; Гъвкавост при студено време; Устойчивост на прах; Мъхеста повърхност; Устойчивост на висока температура; Устойчивост на мухъл/плесен; Озонова/UV устойчивост; Топлоизолация; Намаляване на вибрациите; Водоустойчивост/устойчивост на атмосферни влияния; Намаляване на шума от вятър; Друго
cs: Sada funkcí těsnění dveří: Povrchová úprava proti vrzání; Pružné v chladném počasí; Odolné proti prachu; Flokovaný povrch; Odolné vůči vysokým teplotám; Odolné proti plísním; Odolné proti ozonu/UV záření; Tepelná izolace; Snížení vibrací; Vodotěsné / odolné vůči povětrnostním vlivům; Snížení hluku větru; Jiné
zh-CN: 门封功能集: 防异响涂层; 耐寒柔韧; 防尘; 植绒表面; 耐高温; 防霉; 抗臭氧/防紫外线; 隔热; 减震; 防水/耐候; 降低风噪; 其他
pl: Zestaw cech uszczelki drzwi: Powłoka zapobiegająca skrzypieniu; Elastyczne w niskich temperaturach; Odporne na kurz; Flokowana powierzchnia; Odporne na wysokie temperatury; Odporne na pleśń; Odporne na ozon/promieniowanie UV; Izolacja termiczna; Redukcja drgań; Wodoodporne/odporne na warunki atmosferyczne; Redukcja szumu wiatru; Inne
ja: ドアシール機能セット: きしみ防止コーティング; 寒冷地対応 (柔軟); 防塵; フロッキー加工; 耐高温; 防カビ; 耐オゾン/耐UV; 断熱; 振動低減; 防水/耐候; 風切り音低減; その他
ru: Набор функций дверного уплотнителя: Противоскрипное покрытие; Морозоустойчивость; Пыленепроницаемый; Флокированная поверхность; Термостойкий; Устойчивый к плесени/грибку; Устойчивый к озону/УФ-излучению; Теплоизоляция; Снижение вибрации; Водонепроницаемый/атмосферостойкий; Снижение шума ветра; Другое
hu: Ajtótömítés funkcionális készlete: Nyikorgásgátló bevonat; Hidegben is rugalmas; Porálló; Bolyhozott felület; Magas hőmérsékletnek ellenálló; Penészálló; Ózon-/UV-álló; Hőszigetelő; Rezgéscsillapító; Vízálló/időjárásálló; Szélzajcsökkentő; Egyéb
de: Funktionsmerkmale der Türdichtung: Anti-Quietsch-Beschichtung; Flexibel bei kaltem Wetter; Staubabweisend; Beflockte Oberfläche; Hochtemperaturbeständig; Schimmelabweisend; Ozon-/UV-beständig; Wärmedämmung; Vibrationsreduzierung; Wasserdicht/wetterfest; Windgeräuschreduzierung; Sonstige
nb: Dørpakningsfunksjoner: Antiknirk-belegg; Fleksibel i kaldt vær; Støvbestandig; Flokkert overflate; Motstandsdyktig mot høye temperaturer; Motstandsdyktig mot mugg/jordslag; Ozon-/UV-bestandig; Varmeisolasjon; Vibrasjonsdemping; Vanntett / værbestandig; Reduksjon av vindstøy; Annet
fi: Ovitiivisteen ominaisuudet: Kitinänestopinnoite; Joustava kylmässä säässä; Pölynkestävä; Nukattu pinta; Korkeita lämpötiloja kestävä; Homeenkestävä; Otsonin- ja UV-säteilyn kestävä; Lämpöeristys; Tärinänvaimennus; Vedenpitävä / säänkestävä; Tuulimelun vaimennus; Muu
da: Oversigt over dørforseglingens egenskaber: Belægning mod knirken; Fleksibel i koldt vejr; Støvafvisende; Flokket overflade; Varmebestandig; Mug-/skimmelafvisende; Ozon-/UV-bestandig; Varmeisolering; Vibrationsdæmpning; Vandtæt/vejrbestandig; Reducering af vindstøj; Andet
ro-RO: Set de caracteristici ale garniturii ușii: Strat anti-scârțâit; Flexibil la temperaturi scăzute; Rezistent la praf; Suprafață flocată; Rezistent la temperaturi ridicate; Rezistent la mucegai; Rezistent la ozon/UV; Izolație termică; Reducerea vibrațiilor; Impermeabil/rezistent la intemperii; Reducerea zgomotului produs de vânt; Altele
nl: Deurafdichting kenmerken set: Antikraakcoating; Flexibel bij koud weer; Stofbestendig; Geflockt oppervlak; Hittebestendig; Schimmelbestendig; Ozon-/UV-bestendig; Thermische isolatie; Trillingsdempend; Waterdicht/weerbestendig; Windruisreductie; Overige
hr-HR: Set značajki brtve vrata: Premaz protiv škripanja; Fleksibilno na hladnoći; Otporno na prašinu; Flokirana površina; Otporno na visoke temperature; Otporno na plijesan; Otporno na ozon i UV zrake; Toplinska izolacija; Smanjenje vibracija; Vodootporno / otporno na vremenske uvjete; Smanjenje buke vjetra; Ostalo
en: Door seal feature set: Anti-squeak coating; Cold-weather flexible; Dust-resistant; Flocked surface; High-temperature resistant; Mold/mildew resistant; Ozone/UV resistant; Thermal insulation; Vibration reduction; Waterproof/weather-resistant; Wind noise reduction; Other
lt-LT: Durų sandariklio funkcijų rinkinys: Danga nuo cypimo; Lankstus šaltu oru; Atsparus dulkėms; Flokuotas paviršius; Atsparus aukštai temperatūrai; Atsparus pelėsiui / grybeliui; Atsparus ozonui / UV spinduliams; Šilumos izoliacija; Sumažina vibraciją; Neperšlampamas / atsparus oro sąlygoms; Sumažina vėjo keliamą triukšmą; Kita
ko: 도어 씰 기능 세트: 소음 방지 코팅; 저온 유연성; 방진; 플로킹 표면; 내열성; 곰팡이 방지; 내오존/내자외선; 단열; 진동 감소; 방수/내후성; 풍절음 감소; 기타
th: ชุดซีลประตู: เคลือบกันเสียงเสียดสี; ยืดหยุ่นในสภาพอากาศเย็น; กันฝุ่น; พื้นผิวฟลอคกิ้ง; ทนความร้อนสูง; กันรา/เชื้อรา; ทนโอโซน/รังสียูวี; ฉนวนกันความร้อน; ลดแรงสั่นสะเทือน; กันน้ำ/ทนสภาพอากาศ; ลดเสียงลม; อื่นๆ
sk-SK: Súbor vlastností tesnenia dverí: Povrchová úprava proti vŕzganiu; Flexibilné v chladnom počasí; Odolné voči prachu; Vločkovaný povrch; Odolné voči vysokým teplotám; Odolné voči plesniam; Odolné voči ozónu/UV žiareniu; Tepelná izolácia; Redukcia vibrácií; Vodoodolné/odolné voči poveternostným vplyvom; Redukcia aerodynamického hluku; Iné
vi: Bộ tính năng gioăng cửa: Lớp phủ chống tiếng rít; Dẻo dai ở nhiệt độ lạnh; Chống bụi; Bề mặt phủ lông; Chịu nhiệt độ cao; Chống nấm mốc; Chống ozone/tia UV; Cách nhiệt; Giảm độ rung; Chống nước/chống chịu thời tiết; Giảm tiếng gió; Khác